臺灣高雄地方法院民事裁定　九十三年再易字第二四號
　　再審聲請人　甲○○
　　再審相對人　紐新企業股份有限公司
　　法定代理人　陳冠英
當事人間清償債務事件，再審聲請人對於中華民國九十三年三月十九日本院九十二年
度救字第三號確定裁定聲請再審，本院裁定如左：
    主      文
再審之聲請駁回。
聲請費用由再審聲請人負擔。
    理      由
一、再審聲請意旨略以：再審聲請人前聲請訴訟救助，經鈞院於九十二年一月三十日
    以九十二年度救字第三號裁定駁回，嗣經再審聲請人提起抗告，亦經鈞院於九十
    二年七月十五日以九十二年度救字第三號裁定駁回，再經再審聲請人提起異議，
    復經鈞院於九十三年三月十六日以九十二年度救字第三號裁定駁回確定，惟鈞院
    並未就再審相對人是否假重整、轉投資另設公司掏空、脫產為詳查，如鈞院依職
    權查明再審相對人並非故意掏空公司，而係可歸責於主管機關，則應准再審聲請
    人保留請求權以便向金管會、財政法庭請求救濟。是再審聲請人已將再審相對人
    發行之證券交承審法官驗證二次以上，鈞院亦准許再審聲請人核發支付命令在案
    ，如經斟酌，當可獲得較有利之判決，且股票為有價證券，如非故意脫產掏空，
    短期獲利十倍五十萬元、二十倍一百萬元，原審對再審聲請人所提辯論要點均未
    置理，該裁定自有民事訴訟法第四百九十六條第一項第十三款之再審事由，為此
    乃依民事訴訟法第四百九十九條、第五百條之規定聲請再審等語。
二、按裁定已經確定，而有民事訴訟法第四百九十六條第一項或第四百九十七條之情
    形者，得準用再審程序之規定聲請再審，民事訴訟法第五百零七條定有明文。次
    按再審之訴，應於三十日之不變期間內提起；前項期間，自判決確定時起算，判
    決於送達前確定者，自送達時起算；其再審之理由發生或知悉在後者，均自知悉
    時起算。但自判決確定後已逾五年者，不得提起；而再審之訴不合法者，法院應
    以裁定駁回之；民事訴訟法第五百條第一、二項、第五百零二條第一項亦分別定
    有明文。又提起再審之訴之原告，如主張其知悉再審理由在後，應就此知悉在後
    之事實，負舉證責任；提起再審之訴，應表明再審理由，及關於再審理由並遵守
    不變期間之證據，其未表明者無庸命其補正（最高法院八十九年度台簡抗字第一
    九號裁定及六十年台抗字第五三八號判例意旨參照）。因之，聲請再審應於三十
    日之不變期間內提起，此期間自裁定確定或知悉後起算，且再審聲請人應具體表
    明再審理由，及關於遵守不變期間之證據，否則聲請再審即難謂合法，法院可無
    庸命其補正，而逕以裁定駁回之。
三、本件再審聲請人固主張本院九十三年三月十九日九十二年度救字第三號確定裁定
    （即再審聲請人九十三年九月五日補正狀所稱本院最近一次裁定）有民事訴訟法
    第四百九十六條第一項第十三款之再審事由，而據以聲請本件再審；惟查，前開
    九十二年度救字第三號裁定，係於九十三年三月十九日裁定，並於九十三年三月
    二十九日送達再審聲請人一情，業經本院依職權調閱九十二年度救字第三號卷宗
    查核屬實，再審聲請人遲至九十三年八月十九日始遞狀聲請本件再審並繫屬本院
    ，顯已逾前開三十日之不變期間，而再審聲請人亦未說明或提出任何證據證明其
    再審理由係知悉在後，自亦無民事訴訟法第五百條第二項但書再審理由知悉在後
    之適用。從而，再審聲請人聲請本件再審，既已逾三十日之不變期間，揆諸前開
    法條規定，本件再審之聲請自非合法，應予駁回。
四、依民事訴訟法第五百零七條、第五百零二條第一項、第九十五條、第七十八條，
    裁定如主文。
中　　　華　　　民　　　國　　九十三　　年　　　九　　　月　　　九　　　日
~B民 事 第 二 庭
~B         審判長法官　楊富強
~B         法　　　官　楊國祥
~B         法　　　官　曾淑娟
右為正本係照原本作成。
本裁定不得抗告。
中　　　華　　　民　　　國　　九十三　　年　　　九　　　月　　　一　　　日
~B法院書記官　林宜正
